臺灣桃園地方法院行政訴訟判決　
110年度交字第573號
原      告  游程閎    
訴訟代理人  游兆榮    
被      告  桃園市政府交通事件裁決處
                        設桃園市○○區○○路00號7~8樓
代  表  人  張丞邦      住同上        
訴訟代理人  黃一鳴律師  送達處所：同上
上列當事人間交通裁決事件，原告不服被告民國110年11月24日
桃交裁罰字第58-DE0000000號裁決，提起行政訴訟，本院判決如
下：
　　主　文
原告之訴駁回。
訴訟費用新臺幣參佰元由原告負擔。
　　事實及理由
一、本件係原告不服被告所為道路交通管理處罰條例（下稱道交
    處罰條例）第8條之裁決而提起撤銷訴訟，依行政訴訟法第2
    37條之1，應適用交通裁決事件訴訟程序，本院並依同法第2
    37條之7規定，爰不經言詞辯論，逕為裁判。
二、事實概要：
　　原告所有之車牌000-0000號普通重型機車（下稱系爭機車）
    ，於民國110年10月29日下午1時53分許，在桃園市○○區○○路
    00號對面（下稱系爭違規地點）之消防栓（下稱系爭消防栓
    ）旁有「在消防栓之前停車」之違規行為，經桃園市政府警
    察局交通警察大隊（下稱舉發機關）員警舉發並填製桃警局
    交字第DE0000000號舉發通知單，原告於110年11月4日陳述
    意見，被告嗣於110年11月24日依道交處罰條例第56條第1項
    第3款及違反道路交通管理事件統一裁罰基準及處理細則第4
    1、43、44、67條等規定，開立桃交裁罰字第58-DE0000000
    號裁決書，裁處原告罰鍰新臺幣（下同）600元（下稱原處
    分）。原告不服，遂提起本件行政訴訟。　　
三、本件原告主張略以：
　㈠系爭機車並非道交處罰條例第56條第1項第3款規定所指之「
　　汽車」，且依採證相片所示，系爭機車並非停放在系爭消防
    栓之前。該消防栓實已淹沒於雜草樹叢中，非經特別注意易
    使人誤認系爭消防栓業經廢棄而未使用，又系爭消防栓旁已
    有多台機車停放，致原告一時不察而將機車停放於系爭消防
    栓旁。
　㈡依交通部103年7月4日交路字第1030017038號函釋，系爭違規
    地點依停車場法第2條第3款規定屬路外停車場，非屬道交處
    罰條例所稱之道路範圍，非為舉發機關管轄。
　㈢聲明：原處分撤銷。
四、被告抗辯略以：
　㈠舉發機關110年11月16日函略以：審據現場違規採證相片，系
    爭機車於110年10月29日下午1時53分，在系爭違規地點停車
    ，因違規事實明確，執勤員警依法製單舉發，並實施拖吊移
    置作業，核無不當等語。而原告自承一時不察而將機車停放
    於消防栓旁，是縱無故意亦有過失，舉發機關依法舉發，應
    無違誤。
　㈡道交處罰條例第56條第1項第1、3、4款將「在禁止臨時停車
    處所停車」、「在消防栓之前停車」、「在設有禁止停車標
    誌、標線之處所停車」分別規定，可知「在消防栓之前停車
    」之違規行為不以另行設置標誌、標線或立牌告示為必要。
    系爭消防栓及其標誌桿周圍雖有雜草，惟無礙於系爭消防栓
    本體之辨識，足以指示用路人注意該處設有消防栓。另依相
    關法規，道交處罰條例所稱之汽車，均包括機車在內。
　㈢系爭違規地點並未劃設停車格，顯非停車場法第2條規定所稱
    依法令設置供車輛停放之停車場，且系爭違規地點旁劃設之
    機車停車格屬停車場法第2條第2款所稱路邊停車場，亦非路
    外停車場。
　㈣聲明：原告之訴駁回。
五、本院之判斷：
　㈠前揭事實概要欄所載之事實，除後列之爭點以外，餘為兩造
    所不爭執，並有原處分及其送達證書、原告之交通違規案件
    陳述書、機車車籍查詢、舉發機關110年11月16日函文、採
    證相片3張等附卷可證，堪信為真實。
　㈡依兩造前揭所述，可知本件爭點為：被告認定原告於前揭時
    、地有「在消防栓之前停車」之行為而加以裁罰，究有無違
    誤？茲析論如下：
　1.按道交處罰條例第56條第1項第3款規定：「汽車駕駛人停車
    時，有下列情形之一者，處新臺幣600元以上1,200元以下罰
    鍰：三、在機場、車站、碼頭、學校、娛樂、展覽、競技、
    市場、或其他公共場所出、入口或消防栓之前停車。」。次
    按，道安規則第111條第1項第2款規定：「汽車臨時停車時
    ，應依下列規定：二、交岔路口、公共汽車招呼站10公尺內
    、消防栓、消防車出入口5公尺內不得臨時停車。」，同規
    則第112條第1項第3款規定：「汽車停車時，應依下列規定
    ：三、機場、車站、碼頭、學校、娛樂、展覽、競技、市場
    或其他公共場所出、入口及消防栓之前，不得停車。」。再
    者，前開條文雖均記載規範「汽車」，惟觀道交處罰條例第
    3條第8款規定：「本條例用詞，定義如下：八、車輛：指非
    依軌道電力架設，而以原動機行駛之汽車（包括機車）、慢
    車及其他行駛於道路之動力車輛。」以及道安規則第2條第1
    項第1款規定：「本規則用詞，定義如下：一、汽車：指在
    道路上不依軌道或電力架線而以原動機行駛之車輛（包括機
    車）。」，足認前揭條文所規範之「汽車」，均包括「機車
    」在內，是原告主張：系爭機車並非道交處罰條例第56條第
    1項第3款所規範之「汽車」一節，容有誤解，應先予敘明。
　2.再者，參酌前揭道安規則第111條第1項第2款、第112條第1
    項第3款之規定及其立法目的，可知關於禁止在消防栓之前
    停車之規範意旨，應係基於在消防栓之前停車，如發生火災
    ，勢必影響消防救災之相關作業進行，是如在消防栓附近停
    車，已達影響消防救災相關作業進行之程度者，即構成上開
    條文之要件而應予以裁罰。
　3.經查，觀諸舉發機關提供之舉發採證相片3張，可見系爭違
    規機車之停放地點，並無劃設停車格，亦非以平面式、立體
    式、機械式或塔臺式等所設供停放車輛之場所，是應認非屬
    停車場法第2條第2、3款規定所稱之路邊、路外停車場。再
    依採證相片所示，原告機車雖非緊鄰系爭消防栓停放，而係
    與系爭消防栓間，尚有另二台普通重型機車停放，惟查上開
    三輛機車彼此互相緊靠，距離系爭消防栓均極為接近（均在
    5公尺以內），若當地發生火災等事故而需使用系爭消防栓
    時，前開停放之機車勢必均會影響消防救火相關作業之進行
    ，亦將對於消防救災車輛、人員之進出造成嚴重阻礙。又雖
    系爭消防栓旁確有雜草，惟依採證相片所示，其附近雜草之
    生長高度並未全然阻擋消防栓本身，該消防栓大部分之本體
    均得為用路人所見，設於附近之消防栓標誌桿亦屬清楚可見
    ，尚無使用路人難以發現或有標示不清之情形。從而，原告
    確有「在消防栓之前停車」之違規情事，原告前開陳詞均難
    認有據，不足憑採。則被告依法裁罰，並無違誤。
六、綜上所述，被告所為之原處分，並無違誤。故原告訴請撤銷
    為無理由，應予駁回。
七、本件判決基礎已明，兩造其餘陳述及訴訟資料經本院審酌後
    ，核與判決結果不生影響，爰不另一一論述。
八、本件第一審裁判費用為300元，應由原告負擔，爰確定第一
    審訴訟費用額如主文第2項所示。
據上論結，本件原告之訴為無理由，依行政訴訟法第237條之7、
第98條第1項前段、第237條之8第1項，判決如主文。
中　　華　　民　　國　　111 　年　　8 　　月　　16　　日
        　　　　　　　　　行政訴訟庭　法　官　周玉羣
上為正本係照原本作成。
如不服本判決，應於判決送達後20日內，向本院提出上訴狀並表
明上訴理由（原判決所違背之法令及其具體內容或依訴訟資料可
認為原判決有違背法令之具體事實），其未載明上訴理由者，應
於提出上訴後20日內向本院補提理由書（上訴狀及上訴理由書均
須按他造人數附繕本，如未按期補提上訴理由書，則逕予駁回上
訴），並應繳納上訴裁判費新臺幣750元。
中　　華　　民　　國　　111 　年　　8 　　月　　16　　日
        　　　　　　　　　　　　　　　書記官　鄭敏如